臺灣臺北地方法院刑事裁定　
110年度聲字第1724號
聲  請  人
即  被  告  徐仁軍



選任辯護人  李浩霆律師
            劉正杰律師
聲  請  人
即  被  告  王煌文




指定辯護人  本院公設辯護人唐禎琪  
上列聲請人即被告因違反毒品危害防制條例案件（本院110年度
訴字第598號），聲請具保停止羈押，本院裁定如下：
    主  文
徐仁軍提出新臺幣參拾萬元之保證金後，准予停止羈押，並限制
住居於○○市○○區○○路000巷00弄00號，及自停止羈押之日起限制
出境、出海捌月。
王煌文自民國一一〇年十月十二日起撤銷羈押。
王煌文具保停止羈押之聲請駁回。
    理  由
一、聲請意旨略以：
(一)聲請人即被告（下稱被告）徐仁軍坦承全部犯行，將坦然面
    對刑責，被告徐仁軍已很長時間沒有看到家人，希望在服刑
    前能先回家處理事務，好面對後續刑期，請本院審酌限制住
    居及具保之羈押替代手段，准予將告徐仁軍交保停止羈押等
    語。
(二)被告王煌文無力提出交保金，沒有資力出境或藏匿，且被告
    王煌文是為了照顧中風無自理能力的弟弟才參與本案，顯然
    沒有心力逃亡，本案業已辯論終結，應可以責付、限制住居
    等手段替代羈押，請准予被告王煌文停止羈押。
二、被告徐仁軍、王煌文因違反毒品危害防制條例案件，經本院
    受命法官於民國110年8月9日訊問後，認被告2人涉犯毒品危
    害防制條例第4條第6項、第3項之製造第三級毒品未遂罪嫌
    ，被告徐仁軍另涉槍砲彈藥刀械管制條例第8條第4項之未經
    許可寄藏具有殺傷力之改造槍枝、同條例第12條第4項之未
    經許可寄藏具有殺傷力之子彈罪嫌，犯罪嫌疑重大。前揭製
    造第三級毒品未遂罪嫌為最輕本刑5年以上有期徒刑之罪，
    此等重罪本常伴有逃亡之高度可能，此乃趨吉避凶、脫免刑
    責、不甘受罰之基本人性，被告2人確有逃亡以規避日後審
    判及刑罰執行之強烈動機，有事實及相當理由足認被告2人
    有逃亡之虞；又被告2人雖坦承犯行，然就本案集團形成過
    程及被告2人與共同被告邱述語間分工部分，供述尚有出入
    ，足認仍有勾串之虞；本院復參被告2人所犯製造第三級毒
    品未遂罪嫌，扣得第三級毒品愷他命之先驅物質即第四級毒
    品鄰-氯苯基環戊基酮合計毛重約15萬3,850公克、純質淨重
    約5,251.4公克，其餘製造愷他命之化學原料重達140萬公克
    ，數量甚鉅，嚴重破壞社會秩序與公共利益，經依比例原則
    衡量被告所犯情節、其犯行對社會秩序與公共利益可能造成
    之危害程度、國家刑事司法權之有效行使與被告人身自由私
    益及防禦權受限制之程度，認無從以具保、責付或限制住居
    等侵害較小之強制處分方式確保將來審判、執行程序之順利
    進行，故為確保國家追訴及刑罰權之行使，認本件有羈押之
    必要，爰依刑事訴訟法第101條第1項第1款、第2款、第3款
    之規定，於同日裁定羈押在案(見本院訴字卷第68頁）。
三、按被告及得為其輔佐人之人或辯護人，得隨時具保，向法院
    聲請停止羈押；被告經法官訊問後，雖有第101條第1項或第
    101條之1第1項各款所定情形之一而無羈押之必要者，得逕
    命具保、責付或限制住居，刑事訴訟法第110條第1項、第10
    1條之2前段各定有明文。次按許可停止羈押之聲請者，應命
    提出保證書，並指定相當之保證金額；指定之保證金額，如
    聲請人願繳納或許由第三人繳納者，免提出保證書；許可停
    止羈押之聲請者，得限制被告之住居，刑事訴訟法第111條
    第1項、第3項、第5項分別定有明文。所謂停止羈押，乃指
    羈押原因仍在，但無羈押之必要，而以具保、責付或限制住
    居為其替代手段，亦即羈押裁定之效力仍然存續，僅其執行
    予以停止。而對被告所執行之羈押，其本質上係屬為保全被
    告，使刑事訴訟程序得以順利進行，或為保全證據，或為擔
    保嗣後刑之執行程序，而對被告所實施剝奪其人身自由之強
    制處分，是被告有無羈押之必要，自應由法院依有無上述羈
    押之目的而為目的性裁量。另依本章以外規定得命具保、責
    付或限制住居者，亦得命限制出境、出海，並準用第93條之
    2第2項及第93條之3至第93條之5之規定，刑事訴訟法第93條
    之6亦有明定。經查，依檢察官起訴之事實，被告徐仁軍本
    案所涉製造第三級毒品未遂、未經許可寄藏具有殺傷力之改
    造槍枝及子彈罪嫌仍屬重大，有相當理由足認被告徐仁軍有
    逃亡之虞，而有羈押原因。惟被告徐仁軍自偵查中即執行羈
    押至今，已有相當時日，應當知所警惕；而本案業於110年1
    0月1日辯論終結，被告徐仁軍、王煌文及共同被告邱述語均
    坦承全部犯罪事實，本件已不存在與證人勾串證詞或湮滅證
    據之誘因，是本院綜合審酌上情及訴訟進行之程度，並權衡
    國家刑事司法權之有效行使、社會秩序及公共利益、被告人
    身自由之私益及防禦權受限制之程度，認現階段命被告徐仁
    軍以新臺幣30萬元具保，並予以限制住居於○○市○○區○○路00
    0巷00弄00號暨限制出境、出海8月等方式，作為羈押之替代
    手段，即足以對其形成拘束力，而得確保後續審理及執行程
    序順利進行，是本案尚無繼續羈押之必要，爰裁定如主文第
    1項所示。另限制出境、出海部分，將由本院通知執行機關
    即內政部移民署及海洋委員會海巡署偵防分署執行之，附此
    敘明。
四、按刑事訴訟法第107條第1項規定，羈押於其原因消滅時，應
    即撤銷羈押。經查，被告王煌文另因違反毒品危害防制條例
    案件，經臺灣基隆地方法院判決應執行有期徒刑2年確定，
    嗣經臺灣臺北地方檢察署檢察官自110年10月12日起撥借執
    行，有該署110年執更助馨字第302號執行指揮書在卷可稽，
    被告王煌文既已因另案入監執行，則本院原羈押之原因及必
    要性已不存在，應自開始執行之日即110年10月12日起撤銷
    羈押，爰裁定如主文第2項所示。另被告王煌文自110年10月
    12日入監之日起，即非本院羈押之被告，其本件聲請具保停
    止羈押，自無從准許，應予駁回，爰裁定如主文第3項所示
    。
五、依刑事訴訟法第107條第1項、第110條第1項、第111條、第9
    3條之6、第121條第1項，裁定如主文。
中　　華　　民　　國　　110 　年　　10　　月　　13　　日
　　　　　　　　　刑事第十八庭  審判長法　官  宋雲淳
　　　　　　　　　
　　　　　　　　　                    法  官  魏小嵐
　　　　　　　　　
　　　　　　　　　                    法  官  范雅涵　
上正本證明與原本無異。
如不服本裁定，應於裁定送達後5日內向本院提出抗告狀。因疫
情而遲誤不變期間，得向法院聲請回復原狀。
                                      書記官  彭自青
中　　華　　民　　國　　110 　年　　10　　月　　13　　日